【裁判字號】    99,消債更,170
【裁判日期】    991231
【裁判案由】    更生事件
【裁判全文】
臺灣臺北地方法院民事裁定           99年度消債更字第170號
聲  請  人
即 債務 人  鄭人彰
上列當事人因消費者債務清理事件聲請更生，本院裁定如下：
    主  文
債務人鄭人彰自中華民國一百年一月五日中午十二時起開始更生
程序。
命司法事務官進行本件更生程序。
    理  由
一按法院開始更生程式之裁定，應載明其年、月、日、時，並即
  時發生效力。次按法院裁定開始更生或清算程式後，得命司法
  事務官進行更生或清算程式，必要時得選任律師、會計師或其
  他適當之自然人或法人一人為監督人或管理人，亦為消費者債
  務清理條例第45條第1 項、第16條第1 項所明定。
二本件聲請意旨略以：聲請人無擔保或無優先權之債務總額為新
  台幣（下同）1,872,863 元，日前依「中華民國銀行公會會員
  辦理消費金融案件無擔保債務協商機制」請求最大債權人共同
  協商債務清償方案，並於民國95年3 月30日協商成立，每月應
  繳金額24,567元，然聲請人於97年5 月間因身體狀況不佳而毀
  諾，嗣於97年10月與債權銀行議定一致性協商方案，每期應繳
  款14,763元。債務人無擔保或無優先權之債務總額未逾1,200
  萬元，復未經法院裁定開始清算程序或宣告破產，爰向本院聲
  請更生等語。
三經查，債務人前揭主張，業據其提出財產及收入狀況說明書、
  債權人清冊、中華民國銀行公會會員辦理消費金融案件無擔保
  債務協商機制之協議書、銀行公會前置協商還款方案試算表、
  個別協商一致性方案申請書、一致性協商方案記錄表、財團法
  人金融聯合徵信中心之當事人綜合信用報告、財政部臺北市國
  稅局財產歸屬資料清單、97及98年度綜合所得稅各類所得資料
  清單、全國財產稅總歸戶財產查詢清單、勞工保險被保險人投
  保資料表等文件影本為證。此外，本件又查無消費者債務清理
  條例第6 條第3 項、第8 條或第46條各款所定駁回更生聲請之
  事由存在，則聲請人聲請更生，應屬有據，並依首開規定命司
  法事務官進行本件更生程序，爰裁定如主文。
四本件司法事務官於進行更生程序程序、協助債務人提出更生方
  案時，應注意更生方案需酌留債務人生活上應變所需費用，並
  依社會常情衡量債務人之償債能力，依此協助債務人擬定公允
  之更生方案，始符消費者債務清理條例重建債務人經濟生活之
  立法目的。再者，本件既經裁定准予更生，聲請人另聲請為保
  全處分，即無必要，併此敘明。
中    華    民    國    99    年    12    月    31    日
                  民事第六庭    法  官  邱蓮華
本裁定已於100年1月5日中午12點公告。
以上正本係照原本作成。
如不服本裁定應於送達後10日內向本院提出抗告狀，並繳納抗告
費新臺幣1,000元。
中    華    民    國    99    年    12    月    31    日
                                書記官  黃曼琳

司法院資訊處製作；財團法人民間司法改革基金會備份。
